臺灣臺中地方法院刑事判決　　　　　　　　　　　九十一年度豐簡上字第二一一號
　　上　訴　人　臺灣臺中地方法院檢察署檢察官
　　被　　　告　甲○○
右上訴人因被告違反商標法案件，不服本院豐原簡易庭九十一年度豐簡字第一○○號
中華民國九十一年三月三十一日第一審簡易判決（聲請案號：臺灣臺中地方法院檢察
署九十一年度偵字第二九八七號），提起上訴，本院管轄之第二審合議庭判決如左：
    主  文
上訴駁回。
    事  實
一、甲○○明知「ＬＯＵＩＳ  ＶＵＩＴＴＯＮ及圖」之商標圖樣，業由法商路易威
    登馬爾悌耶公司（以下簡稱路易威登公司）向我國經濟部智慧財產局及其前身經
    濟部中央標準局核准註冊取得商標專用權（註冊號數一四九六八二號、八九六一
    三六號），目前仍在專用期間，指定使用於行李箱、手提箱、旅行袋、手提袋、
    皮夾等商品，竟未經路易威登公司之同意或授權，意圖販賣牟利，於民國九十一
    年二月五日下午某時許，向不詳姓名年籍之業務員，以每件約新臺幣（下同）二
    百元左右之價格，購買使用相同於路易威登公司取得前開商標專用權之手提袋等
    各式皮件之同一商品，並於同年月日下午六時許，公然陳列在其臺中市○區○○
    街與太平路口所擺設之攤位，再以每件二百五十元之價格販賣予不特定人。嗣於
    同日下午六時四十分許，在上址為警當場查獲，並扣得仿冒路易威登商標圖樣之
    手提袋等皮件共十三件。
二、案經路易威登公司訴由臺中市警察局第一分局報請臺灣臺中地方法院檢察署檢察
    官偵查後聲請簡易判決處刑。
    理  由
一、右揭犯罪事實，業據被告甲○○於警、偵訊中及本院審理時坦承不諱，核與告訴
    代理人張哲倫於警訊時指訴情節相符。又「ＬＯＵＩＳ  ＶＵＩＴＴ０Ｎ及圖」
    之商標圖樣業由路易威登公司享有商標專用權一節，亦有商標註冊證二紙附卷可
    稽；此外，被告所販售之上揭皮件確係仿冒之商品，此有路易威登產品鑑定報告
    一紙在卷可憑及仿冒商品十三件扣案足資佐證，而被告亦自承確知所販售商品均
    係仿冒商標商品，足見被告之自白與事實相符，本件事證明確，被告犯行堪以認
    定。
二、核被告甲○○所為，係犯商標法第六十三條之販賣仿冒商標商品罪。上訴人即臺
    灣臺中地方法院檢察署檢察官上訴意旨略稱：告訴人之商標為著名商標，被告對
    所販售之皮件商品，絕無諉為不知係仿冒商品之理，竟販售為業，顯無懼於商標
    法之存在，原審處被告拘役二十日並得易科罰金，刑度顯然過輕等語。經查，法
    院量刑本應審酌一切情狀而為判定，原審既經審酌一切情狀，依商標法第六十三
    條、第六十四條，刑法第十一條前段、第四十一條第一項前段、罰金罰鍰提高標
    準條例第二條，量處被告拘役二十日，並諭知易科罰金之折算標準，同時將扣案
    之仿冒皮件十三件均宣告沒收，其認事用法並無違誤，量刑亦稱妥適，是上訴人
    即臺灣臺中地方法院檢察署檢察官執此為由提起上訴，並無可採，應予駁回。
據上論斷，應依刑事訴訟法第四百五十五條之一第三項、、第三百六十八條，判決如
主文。
中      華      民      國    九十一    年      七      月    十六    日
                              臺灣臺中地方法院刑事第六庭
                                審判長法  官  梁  堯  銘
                                      法  官  許  旭  聖
                                      法  官  洪  堯  讚
右正本證明與原本無異。
不得上訴。
                              書記官
中      華      民      國    九十一    年      七      月    十八    日
附錄論罪科刑法條
商標法第六十三條
明知為前條商品而販賣、意圖販賣而陳列、輸出或輸入者，處一年以下有期徒刑、拘
役或科或併科新臺幣五萬元以下罰金。
